臺灣高等法院刑事判決
110年度上訴字第3034號
上  訴  人  
即  被  告  王靖翔


選任辯護人  葉慶人律師
            林祐增律師
            楊偉毓律師
上列上訴人即被告因違反毒品危害防制條例案件，不服臺灣基隆
地方法院109年度訴字第614號，中華民國110年4月27日第一審判
決（起訴案號：臺灣基隆地方檢察署109年度偵字第4128號），
提起上訴，本院判決如下：
    主  文
原判決關於王靖翔犯如附表一編號6所示販賣第二級毒品暨定應
執行刑部分均撤銷。
王靖翔被訴民國一０九年六月二十五日至二十六日不詳時間販賣
第二級毒品部分，無罪。
其他上訴駁回。
    事  實
一、王靖翔明知甲基安非他命係毒品危害防制條例所列管之第二
    級毒品，不得持有、販賣，仍單獨基於販賣第二級毒品甲基
    安非他命以營利之犯意（下述㈠、㈢、㈤、㈥），或與陳玉真（
    業經原審法院判處應執行有期徒刑2年，緩刑5年，並於判決
    確定後1年內提供120小時之義務勞務，緩刑期間付保護管束
    確定）共同基於販賣第二級毒品甲基安非他命以營利之犯意
    聯絡（下述㈡、㈣），分別為下列行為：
㈠王靖翔於民國109年4月29日中午過後，開啟其所有SAMSUNG牌手
  機（玫瑰金色，其內插用晶片卡1枚）網路分享後，以其所有O
  PPO牌行動電話使用通訊軟體LINE，與賴冠潔聯繫甲基安非他
  命交易事宜，於同日17時許，駕駛車號000-0000號自用小客車
  ，搭載不知情之陳玉真，駛抵新北市樹林區中山路一段108巷
  附近某夾娃娃機店前，與賴冠潔碰面，並以新臺幣（下同）1,
  800元之價格，販賣並交付1包約0.5公克之甲基安非他命予賴
  冠潔，賴冠潔則將1,800元價金交付坐於副駕駛座之陳玉真轉
  交王靖翔。
㈡王靖翔於109年5月1日，以同上方式使用通訊軟體LINE，與賴冠
  潔聯繫甲基安非他命交易事宜，其後與陳玉真共同基於販賣第
  二級毒品甲基安非他命以營利之犯意聯絡，於同日17時30分許
  ，駕駛車號000-0000號自用小客車，搭載陳玉真駛抵新北市樹
  林區中山路一段108巷附近某夾娃娃機店前，與賴冠潔碰面，
  並由陳玉真將1包約0.5公克之甲基安非他命交付予賴冠潔，同
  時向賴冠潔收取1,800元價金，隨後將價金悉數交付王靖翔。
㈢王靖翔於109年5月12日，以同上方式使用通訊軟體LINE，與洪
  勝文聯繫甲基安非他命交易事宜，即於同日23時許，在新北市
  ○○區○○路○段000巷00號某自助洗衣店前，以4,000元之價格，
  販賣1包約2公克之甲基安非他命予洪勝文，並向洪勝文收取4,
  000元價金。
㈣王靖翔於109年5月13日，以同上方式使用通訊軟體LINE，與洪
  勝文聯繫甲基安非他命交易事宜，其後與陳玉真共同基於販賣
  第二級毒品甲基安非他命以營利之犯意聯絡，王靖翔於同日1
  時20分許，在新北市○○區○○路○段000巷00號某自助洗衣店前，
  先向洪勝文收取3,300元價金，再上樓（即陳玉真位於新北市○
  ○區○○路○段000巷0號6樓之24居住處）分裝1包約3公克之甲基
  安非他命，交由陳玉真下樓將該包甲基安非他命交付予洪勝文
  而完成交易。
㈤王靖翔自109年6月21日20時15分起，持用其所有OPPO牌行動電
  話（其內插用門號0000000000號晶片卡1枚）與持用行動電話
  門號0000000000、0000000000號之劉嘉玲，陸續聯繫甲基安非
  他命交易事宜，其後於同日23時30分許，在劉嘉玲位於宜蘭縣
  ○○鎮○○街00號2樓住處樓下，以6,000元之價格，販賣1包約3公
  克之甲基安非他命予劉嘉玲，並向劉嘉玲收取6,000元價金。
㈥王靖翔於109年6月26日14時52分起，持用上開OPPO牌行動電話
  ，與持用行動電話門號0000000000號之劉嘉玲，陸續聯繫甲基
  安非他命交易事宜，於同日16時39分通話後未久，在劉嘉玲位
  於宜蘭縣○○鎮○○街00號2樓住處樓下，以2,000元之價格，販賣
  1包約1公克之甲基安非他命予劉嘉玲，並向劉嘉玲收取2,000
  元價金。
二、嗣陳玉真於109年5月14日向新北市政府警察局汐止分局長安
    派出所檢舉王靖翔涉犯上開㈠、㈡、㈣販賣甲基安非他命犯行
    ，經警調閱各次交易現場監視器畫面等紀錄查證檢舉內容屬
    實，再向原審法院聲請核發通訊監察書，依法對王靖翔持用
    之0000000000號行動電話門號實施通訊監察，並於109年7月
    21日2時許，持臺灣基隆地方檢察署檢察官核發之拘票，在
    新北市汐止區新台五路一段與連興街口，拘提王靖翔並執行
    附帶搜索，扣得其所有SAMSUNG牌行動電話（玫瑰金色，其
    內插用晶片卡1枚）1支、OPPO牌行動電話（其內插用門號00
    00000000號晶片卡1枚）1支、甲基安非他命12包（淨重共5.
    1995公克，驗餘淨重共5.1978公克）、藥鏟1支等物，而循
    線查獲上情。
三、案經新北市政府警察局汐止分局報告臺灣基隆地方檢察署檢
    察官偵查起訴。
    理  由
壹、有罪部分
一、證據能力
    按被告以外之人於審判外之陳述，雖不符前4條（刑事訴訟
    法第159條之1至第159條之4）之規定，而經當事人於審判程
    序同意作為證據，法院審酌該言詞陳述或書面陳述作成時之
    情況，認為適當者，亦得為證據；當事人、代理人或辯護人
    於法院調查證據時，知有第159條第1項不得為證據之情形，
    而未於言詞辯論終結前聲明異議者，視為有前項之同意，刑
    事訴訟法第159條之5第1項、第2項分別定有明文。查本判決
    所引被告以外之人於審判外之供述證據，檢察官、上訴人即
    被告王靖翔及其辯護人於本院準備程序及審理程序對於該等
    證據並未爭執證據能力（見本院卷第112、259至261頁），
    且迄至言詞辯論終結前均未聲明異議，審酌上開供述證據資
    料製作時之情況，並無違法不當及證明力明顯過低之瑕疵，
    以之作為證據應屬適當，依刑事訴訟法第159條之5規定，認
    該等證據均具證據能力。另本判決所援引之非供述證據，檢
    察官、被告及其辯護人於本院均未爭執證據能力（見本院卷
    第113、261至267頁），且無證據證明係公務員違背法定程
    序所取得，亦無顯有不可信之情況或不得作為證據之情形，
    依刑事訴訟法第158條之4反面解釋，均具證據能力。　　　
二、按安非他命係毒品危害防制條例第2條第2項第2款所列之第
    二級毒品，甲基安非他命則屬同條項款附表所載之相類製品
    ，依行政院衛生署管制藥品管理局（現改制為衛生福利部食
    品衛生管理署）之相關函釋，二者雖多為硫酸鹽或鹽酸鹽，
    可溶於水，為白色、略帶苦味之結晶，但使用劑量及致死劑
    量，仍屬有別，且目前國內發現者似都為甲基安非他命之鹽
    酸鹽，則安非他命與甲基安非他命，係毒性有差別之第二級
    毒品。雖被告、證人即共同被告陳玉真、證人賴冠潔、洪勝
    文、劉嘉玲於偵審過程迭將「甲基安非他命」稱為「安非他
    命」，惟此僅係一般口語習用之稱呼，現時國內施用毒品者
    施用之安非他命類藥物，實以「甲基安非他命」為常，鮮有
    為「安非他命」者，可認本案被告及各證人所稱之「安非他
    命」乃「甲基安非他命」，先予敘明。
三、認定事實所憑證據及理由
㈠事實欄一㈠至㈤部分
　事實欄一㈠至㈤所示事實，業據被告於偵查、原審及本院均坦承
  不諱(見109年度偵字第4128號卷【下稱偵卷】第430至433頁、
  原審卷一第26頁反面至第27頁、第97至99頁、卷二第104至105
  頁、本院卷第110、269至271頁），核與證人即共同被告陳玉
  真於原審自白（見原審卷二第107頁）、證人賴冠潔、洪勝文
  、劉嘉玲於警詢及偵訊證述之情節大致相符（見偵卷第83至86
  、101至108、255至259、263至280、285至289、393至397頁）
  ，並經原審當庭勘驗事實欄一㈠、㈡、㈣交易現場監視器攝得畫
  面轉錄光碟無訛，有原審勘驗筆錄附卷可稽（見原審卷一第36
  1、366、383至384頁），且有109年4月29日監視器畫面擷取照
  片（見偵卷第151至155頁）、109年5月1日監視器畫面擷取照
  片（見偵卷第95至99頁）、109年5月12日監視器畫面擷取照片
  （見偵卷第163至171頁）、109年5月13日擷取照片（見偵卷第
  173至179頁）、原審法院109年聲監字第456號通訊監察書及電
  話附表（見偵卷第181至183頁）、109年6月21日通訊監察譯文
  （見偵卷第185至197頁）、被告車輛109年6月21日ETC車行紀
  錄（偵卷第207頁）附卷可稽，足認被告自白與事實相符，堪
  以採信。
㈡事實欄一㈥
　訊據被告否認有此販賣第二級毒品犯行，辯稱：109年6月26日
  下午，劉嘉玲打電話給我的時候我在吃麵，我有到劉嘉玲羅東
  住處樓下，她拜託我去她家樓上，她有下樓叫我上去，但我沒
  有上去；她說她身上沒有錢，叫我上去，我說不要，我就走了
  ；她在電話中一直叫我過去，意思叫我請她，我說我沒辦法每
  次都請她，至少要給我本錢，她說好，到那邊她說她沒錢，沒
  錢我也沒辦法；當天有見面但沒有賣毒品給她，沒有任何金錢
  或物品的交付等語。辯護人則為被告辯稱：被告當時確實有到
  劉嘉玲家樓下，但因為劉嘉玲並沒有錢可以購買毒品，因此被
  告拒絕上樓，沒有完成交易等語。經查：
⒈被告於109年6月26日14時52分起，持用行動電話門號000000000
  0號與持用行動電話門號0000000000號之證人劉嘉玲，陸續聯
  繫甲基安非他命交易事宜，於同日16時39分通話後未久，在證
  人劉嘉玲位於宜蘭縣○○鎮○○街00號2樓之住處樓下，以2,000元
  之價格，販賣1包約1公克之甲基安非他命予證人劉嘉玲，並向
  證人劉嘉玲收取2,000元價金之事實，業經被告於原審準備程
  序及審理程序坦承不諱（見原審卷一第98頁、卷二第104至105
  頁），且據證人劉嘉玲於109年7月22日警詢及偵查證稱略以：
  我與被告大約在109年3月份在網路交友軟體U2上認識，我在10
  9年3月左右與被告第一次見面，他到我住處就問我知道什麼是
  「執」，我說不知道，他就把一大盒裝有很多包的毒品甲基安
  非他命拿出來請我施用，後來就開始賣我毒品，我共跟被告購
  買毒品大約10次，時間是從109年3月份開始到現在（詳細時間
  不清楚了)，都是晚上開車到我住處賣給我，我也有去過基隆
  跟他買1次；被告每次賣的量不一定，最少2克，一開始賣我1
  克1,000元吸引我持續買，後來又賣我1克2,000元，前陣子又
  說有10克1萬元，問我要不要，另外他除了毒品錢外，還要我
  負擔油錢，每次跟我拿500元油錢；（提示109年6月26日14時5
  2分30秒、16時39分10秒通訊監察譯文及錄音檔）該次交易向
  被告購買1克2,000元安非他命毒品，2,500元（含油錢），在
  我住處樓下，有交易成功；當天交易時，被告到我住處樓下，
  我懶得走下去並且想要請被告到我住處討論可不可以算便宜一
  點；（問：109年6月26日下午2時許，你有向被告買安非他命1
  公克含油錢2千5？）對，是事實，他4時許才到；地點在我家
  樓下，他東西拿給我，我錢拿給他，然後他就回去了等語（見
  偵卷第267至268、273至275頁、第287至289頁）明確，並有如
  附件所示本院當庭勘驗109年6月25日、26日被告與證人劉嘉玲
  間通訊監察錄音之勘驗結果（見本院卷第208至216頁）、被告
  車輛109年6月26日ETC車行紀錄（偵卷第209頁）附卷可稽。就
  證人劉嘉玲前揭證詞、被告供述及上開通訊監察錄音紀錄內容
  前後脈絡參互以觀，可知證人劉嘉玲於警詢、偵查中對於該次
  毒品種類、數量、價金、購毒時間、地點均能完整陳述，事理
  前後一致，並無明顯齟齬之處，上開通訊監察譯文內容及ETC
  車行紀錄，與證人劉嘉玲證述其向被告購買甲基安非他命之時
  間、對價、交易方式等主要情節之內容，具有相當程度之關聯
  性，得以佐證證人劉嘉玲上開證言非屬虛構，自可供作補強且
  擔保證人劉嘉玲上開證述之憑信性，另細觀證人劉嘉玲警詢、
  偵訊筆錄，其非一律指稱毒品交易成功，仍有就部分提示通訊
  監察譯文陳稱交易未成之情（見偵卷第277、288頁），堪認證
  人劉嘉玲亦無恣意設詞攀誣，或虛構事實以陷害被告之理；是
  證人劉嘉玲前揭證述，足堪採憑，被告上開自白與事實相符，
  堪以採信。
⒉被告雖於本院以前詞辯稱6月26日該次交易因證人劉嘉玲沒錢而
  未交易成功，然被告於原審坦承在電話中就知道劉嘉玲是要向
  其購買甲基安非他命，其有帶著甲基安非他命到宜蘭找劉嘉玲
  （見原審卷一第26頁）、有交易甲基安非他命成功（見原審卷
  一第98頁），核與證人劉嘉玲上開證述相符，且依通訊監察結
  果顯示，被告在與證人劉嘉玲109年6月21日20時15分40秒之電
  話通話中，即向證人劉嘉玲表示：「欸，我不要到時候去沒錢
  欸」，證人劉嘉玲回稱「不會」（見偵卷第185頁），是被告
  於本次6月26日交易前數日，即曾向證人劉嘉玲言明不接受拿
  毒品過去時有賒欠價金之情，並經證人劉嘉玲覆以「不會」，
  雙方早已達成不能賒欠毒品交易價金之共識；又衡情倘被告於
  109年6月26日下午遠程勞費駕車攜帶毒品前往證人劉嘉玲位於
  宜蘭縣○○鎮○○街00號2樓之住處樓下，卻因證人劉嘉玲無購毒
  現金而交易未成，雙方必發生不快，並影響被告日後再度遠道
  前往宜蘭與證人劉嘉玲為毒品交易之意願，然依通訊監察結果
  顯示，被告與證人劉嘉玲於109年6月29日凌晨1時18分許電話
  通話時，證人劉嘉玲向被告表示「還在台東，送兩個過來」、
  「等我回宜蘭...我就7月10日要開庭了，我就沒有要拿了」、
  「大同路，送兩個過來，快點」、「我補貼你油錢多一點」，
  均未見被告責怪、質疑證人劉嘉玲甫於2日前之交易令被告遠
  途前往宜蘭卻因證人劉嘉玲沒錢致交易未成，如何敢再令被告
  遠途前往臺東，反稱「等妳回宜蘭啊」、「我來不及回來上班
  啊」，有該次通訊監察譯文附卷可稽（見偵卷第200頁）；復
  於109年7月4日23時9分47秒之電話通話中，證人劉嘉玲再次向
  被告表示「送兩個來臺東」，被告詢以「妳要給我多少？你要
  拿多少給我？」，證人劉嘉玲回以「1個多少？」，被告稱「
  啊一樣啊，我是說妳車錢要給我」，證人劉嘉玲回稱「車錢喔
  ？1,000」，被告稱「總共5,000就對了」，證人劉嘉玲稱「對
  」，被告乃稱「好，啊你臺東哪裡你再傳地址給我」，有當日
  通訊監察譯文在卷可憑（見偵卷第201至202頁），並經證人劉
  嘉玲於警詢時表示該譯文係伊要跟被告購買甲基安非他命，要
  買2克甲基安非他命，他本來跟伊要地址說要過來，然後跟伊
  喊價錢，叫伊貼他油錢多一點，後來伊叫他不用過來，沒有交
  易成功等語（見偵卷第277頁），堪認上開譯文中所提及之「
  兩個」確係指甲基安非他命之重量，若被告甫遇109年6月26日
  下午遠程送毒至宜蘭卻因證人劉嘉玲無力支付價金而交易未成
  之事，再逢證人劉嘉玲致電，衡情應會向證人劉嘉玲要求務必
  現金交付始願送至宜蘭甚至臺東，然上開譯文中卻均未見此情
  ，綜上各情勾稽以觀，被告所辯109年6月26日該次交易因證人
  劉嘉玲沒錢而未交易成功云云，非但與被告上揭原審供述及前
  引證人劉嘉玲證述內容不符，且與前述通訊監察通訊內容前後
  脈絡所示客觀情狀相悖，應屬臨訟避重就輕之詞，尚非可採。
㈢按販賣毒品乃違法行為，非可公然為之，且有其獨特之販售路
  線及管道，亦無公定之價格，復可任意增減其分裝之數量，而
  每次買賣之價量，亦可能隨時依市場貨源之供需情形、交易雙
  方之關係深淺、資力、對行情之認知、可能風險之評估、查緝
  是否嚴緊，及購買者被查獲時供述購買對象之可能性風險評估
  等諸般事由，而異其標準，非可一概而論，是販賣之利得，誠
  非固定，縱使販賣之人從價差或量差中牟利方式互異，其意圖
  營利之非法販賣行為仍屬同一。又販賣利得，除經被告供明，
  或因帳冊記載致價量至臻明確外，確實難以究明。然一般民眾
  均普遍認知毒品價格非低、取得不易，且毒品交易向為政府查
  禁森嚴，一經查獲，並對販毒者施以重罰，衡諸常情，倘非有
  利可圖，殊無必要甘冒持有毒品遭查獲、重罰之極大風險；除
  確有反證足資認定提供他人毒品者所為係基於某種非圖利本意
  之原委外，通常尚難因無法查悉其買進、賣出之差價，而諉無
  營利之意思，或阻卻販賣犯行之追訴，以免知過坦承者難辭重
  典，飾詞否認者反得逞僥倖，反失情理之平。又毒品危害防制
  條例所稱之「販賣」，係指有償之讓與行為，包括以「金錢買
  賣」或「以物易物」（即互易）等態樣在內；祇要行為人在主
  觀上有藉以營利之意圖，而在客觀上有以毒品換取金錢或其他
  財物之行為，即足當之；至於買賣毒品之金額或所換得財物之
  實際價值如何，以及行為人是否因而獲取價差或利潤，均不影
  響販賣毒品罪之成立（最高法院104年度台上字第356號判決意
  旨參照）。被告有於事實欄一㈠至㈥所示時地為販賣第二級毒品
  甲基安非他命交易，業經認定如前，被告為本案犯行時年已31
  歲，為智識正常之成年人，且曾因施用第二級毒品案件經法院
  判處罪刑在案，有本院被告前案紀錄表可稽（見本院卷第23頁
  ），是被告對於販賣、持有第二級毒品甲基安非他命為檢警機
  關嚴予取締之犯罪，法律並就此設有重典處罰，當知之甚明，
  參以被告與購毒者賴冠潔、洪勝文、劉嘉玲均非至親，亦無任
  何特殊情誼，苟被告於有償交付毒品之交易過程中無利可圖，
  應無甘冒涉犯販賣第二級毒品罪刑之重典，而平白從事本案6
  次毒品交易、單純以原購入之數量、價格轉售毒品予他人吸食
  之理，被告於原審亦供承其有貪圖跟上游一次買進比較多的量
  ，可以賺一些價差等語（見原審卷一第97頁），是其所為各次
  販賣毒品犯行，主觀上確有從中賺取買賣價差以營利之意圖，
  堪可認定。
㈣綜上所述，本案事證明確，被告犯行均堪予認定，應依法論科
  。　　
四、法律適用
㈠按行為後法律有變更者，適用行為時之法律。但行為後之法律
  有利於行為人者，適用最有利於行為人之法律，刑法第2條第1
  項定有明文。查毒品危害防制條例第4條第2項、第17條第2項
  均於109年1月15日修正公布，並於被告行為後之109年7月15日
  生效施行。修正前毒品危害防制條例第4條第2項規定：「製造
  、運輸、販賣第二級毒品者，處無期徒刑或七年以上有期徒刑
  ，得併科新臺幣一千萬元以下罰金。」，修正後同條項則規定
  ：「製造、運輸、販賣第二級毒品者，處無期徒刑或十年以上
  有期徒刑，得併科新臺幣一千五百萬元以下罰金。」；修正前
  毒品危害防制條例第17條第2項規定：「犯第4條至第8條之罪
  於偵查及審判中均自白者，減輕其刑。」，修正後同條項則規
  定：「犯第4條至第8條之罪於偵查及歷次審判中均自白者，減
  輕其刑。」。經比較修正前、後毒品危害防制條例第4條第2項
  規定，構成要件並未變更，然有期徒刑及併科罰金刑之額度則
  均較修正前提高，又修正前毒品危害防制條例第17條第2項僅
  規定「審判中」，而未規定被告應於「歷次審判中」均自白，
  則縱使被告於歷次審判中，僅只1次自白犯罪，依司法實務通
  說，仍應認其該當該條項「審判中」之規定，而減輕其刑，是
  修正後之規定限縮須被告「歷次審判中」均自白，始有該條項
  減輕其刑規定之適用，顯然對被告之刑罰有不利之實質影響。
  從而，經綜合本次修法全部罪刑之結果而為比較，修正後之規
  定顯然並未對被告較為有利，依刑法第2條第1項規定，本案應
  適用被告行為時之法律即修正前毒品危害防制條例第4條第2項
  、第17條第2項之規定。
㈡核被告如事實欄一㈠至㈥所為，均係犯修正前毒品危害防制條例
  第4條第2項之販賣第二級毒品罪。被告各次因販賣而持有第二
  級毒品之低度行為，分別為其販賣第二級毒品之高度行為所吸
  收，不另論罪。
㈢被告與同案被告陳玉真間，就如事實欄一㈡、㈣所示販賣第二級
  毒品犯行，有犯意聯絡與行為分擔，為共同正犯。
㈣被告上開6次犯行，犯意各別，行為互殊，應予分論併罰。　
㈤累犯
　查被告前因施用第二級毒品案件，經臺灣臺北地方法院以108
  年度簡字第261號判決判處有期徒刑4月確定，於108年7月31日
  易科罰金執行完畢等情，有本院被告前案紀錄表（見本院卷第
  23頁）在卷可查，其受徒刑執行完畢後，5年以內故意再犯本
  案有期徒刑以上之各罪，均為刑法第47條第1項所稱累犯。又
  依108年2月22日司法院大法官釋字第775號解釋意旨，有關刑
  法第47條第1項規定累犯加重本刑部分，尚不生違反憲法一行
  為不二罰原則之問題，惟該號解釋文認定：「不分情節，基於
  累犯者有其特別惡性及對刑罰反應力薄弱等立法理由，一律加
  重最低本刑，於不符合刑法第59條所定要件之情形下，致生行
  為人所受之刑罰超過其所應負擔罪責之個案，其人身自由因此
  遭受過苛之侵害部分，對人民受憲法第8條保障之人身自由所
  為限制，不符憲法罪刑相當原則，牴觸憲法第23條比例原則。
  於此範圍內，有關機關應自本解釋公布之日起2年內，依本解
  釋意旨修正之。於修正前，為避免發生上述罪刑不相當之情形
  ，法院就該個案應依本解釋意旨，裁量是否加重最低本刑」等
  語。是本院參酌上開解釋意旨，審酌被告前已有違反毒品危害
  防制條例而施用毒品之前科紀錄，經執行完畢，嗣更進而於本
  案各該販賣第二級毒品甲基安非他命，均屬故意之犯罪，且本
  案販賣毒品犯行較諸前案施用毒品案件罪質更為嚴重，顯見被
  告並未因前案執行完畢而心生警惕，堪認被告刑罰反應力薄弱
  而具有相當之惡性，經審酌後認為就被告本案各犯行，加重法
  定最低度刑，尚不至於使行為人所受之刑罰超過其所應負擔罪
  責而造成對其人身自由過苛之侵害，除其所犯販賣第二級毒品
  罪之法定本刑無期徒刑部分，依刑法第65條第1項規定不得加
  重外，均應依刑法第47條第1項規定加重其刑。被告及其辯護
  人主張不應以累犯加重其刑等語，並無理由，特予說明。
㈥按修正前毒品危害防制條例第17條第2項規定：「犯第4條至第8
  條之罪於偵查及審判中均自白者，減輕其刑」，係為鼓勵是類
  犯罪行為人自白、悔過，並期訴訟經濟、節約司法資源而設。
  一般而言，固須於偵查及審判中皆行自白，始有適用，缺一不
  可。但所謂「自白」，係指被告（或犯罪嫌疑人）承認自己全
  部或主要犯罪事實之謂。其承認犯罪事實之方式，並不以出於
  主動為必要，即或經由偵、審機關之推究訊問而被動承認，亦
  屬自白。被告於偵查、原審及本院審理中對於如事實欄一㈠至㈤
  所示犯行均自白犯罪，業如前述，爰依修正前毒品危害防制條
  例第17條第2項之規定，就如事實欄一㈠至㈤所示各該犯行均減
  輕其刑，並與前開累犯加重規定先加後減之。
㈦有無供出毒品來源因而查獲減輕或免除其刑之適用
  按毒品危害防制條例第17條第1項規定「供出毒品來源，因而
  查獲其他正犯或共犯者」，係指被告供出毒品來源之對向性正
  犯，或與其具有共同正犯、共犯（教唆犯、幫助犯）關係之毒
  品由來者之相關資料，諸如其前手或共同正犯、共犯之姓名、
  年籍、住居所或其他足資辨別之特徵及犯罪事實，使調查或偵
  查犯罪之公務員得據以對之發動調查或偵查程序，並因此而確
  實查獲其人、其犯行者，始足當之。亦即被告「供出毒品來源
  」與嗣後之查獲正犯或共犯間，必須具有先後且相當因果關係
  ，始得適用上開減輕或免除其刑之規定。如調查或偵查機關人
  員並未因而確實查獲正犯或共犯者，自無從據以減輕或免除其
  刑（最高法院101年度台上字第6121號判決意旨參照）。被告
  就事實欄一㈠、㈡、㈤、㈥所示犯行，雖於警詢供出其甲基安非他
  命來源係「鍾明利」（見偵卷第23至24、27、31至32、44、48
  至50頁），然警方根據被告之供述，調閱ETC車行紀錄、車牌
  辨識系統及現場監視器等資料，仍查無積極證據證明所指認之
  鍾明利有販賣毒品之犯行，故無法證明被告之供述真偽，又經
  以跟監方式偵查，亦未掌握跡證，故無法查緝被告所指毒品上
  游到案，有新北市政府警察局汐止分局109年10月22日新北警
  汐刑字第1094274444號函及附件、原審電話紀錄表在卷可按（
  見原審卷一第75至87頁、卷二第83頁），是被告無從適用毒品
  危害防制條例第17條第1項之規定減免其刑。
㈧刑法第59條
　按被告行為時販賣第二級毒品罪之法定刑為「無期徒刑或七年
  以上有期徒刑，得併科新臺幣一千萬元以下罰金」，然同為販
  賣第二級毒品之人，其原因動機不一，犯罪情節未必盡同，或
  有大盤毒梟者，亦有中、小盤之分，甚或僅止於吸毒者友儕間
  為求互通有無等情形者亦有之，其販賣行為所造成危害社會之
  程度自屬有異。本件被告各次單獨，或與同案被告陳玉真各次
  共同販賣甲基安非他命之數量均尚微或非鉅，獲利不高，所為
  僅係小額交易，應屬毒品交易之下游，惡性及對於社會秩序與
  國民健康之危害程度，顯然不如大量走私進口或長期、大量販
  賣毒品營生之「大盤」、「中盤」毒梟，是被告如事實欄一㈠
  至㈤所示犯行縱經前述偵審自白減輕其刑後科以最低刑度3年6
  月、如事實欄一㈥所示犯行因無其他減刑事由需科以最低刑度7
  年，均仍嫌過重，且無從與真正長期、大量販毒之惡行區別，
  在客觀上應足以引起一般人之同情，確有情輕法重之失衡現象
  ，而顯有堪可憫恕之情狀，爰依刑法第59條之規定，就被告各
  該次犯行均酌減其刑（被告如事實欄一㈠至㈤所示犯行，同時有
  刑之加重及2種以上之減輕事由，依刑法第71條第1項規定先加
  後減，並依刑法第70條規定遞減輕其刑；如事實欄一㈥所示犯
  行則依法先加後減）。
五、上訴駁回之理由
㈠原審以被告犯如事實欄一㈠至㈥所示犯行（即原審判決附表一編
  號1至5、7所示犯行）事證明確，依修正前毒品危害防制條例
  第4條第2項、第17條第2項、毒品危害防制條例第18條第1項前
  段、第19條第1項，刑法第11條、第47條第1項、第38條之1第1
  項、第3項等規定，審酌被告明知甲基安非他命係戕害人類身
  心健康之物，竟無視國家對於杜絕毒品犯罪之禁令，仍販賣甲
  基安非他命，助長社會上施用毒品之不良風氣，影響社會治安
  ，所為實非可取；惟慮及其犯後供詞雖曾反覆，但終能坦承犯
  行，非無悔意，又念及其各次單獨或共同販賣甲基安非他命之
  數量均尚屬低微或非鉅，獲利均不高，兼衡其各次單獨或共同
  販賣甲基安非他命之價量，及其共同販賣之主從關係與分工，
  暨其教育程度、生活狀況等一切情狀，就被告如事實欄一㈠、㈡
  所示犯行，均量處有期徒刑1年10月，如事實欄一㈢、㈣所示犯
  行，均量處有期徒刑2年，如事實欄一㈤所示犯行，量處有期徒
  刑2年2月，如事實欄一㈥所示犯行，量處有期徒刑3年7月；並
  說明：扣案OPPO牌行動電話1支、扣案SAMSUNG牌行動電話（玫
  瑰金色，其內插用晶片卡1枚）1支，係被告所有，分別供其單
  獨為事實欄一㈠、㈢，及與同案被告陳玉真共同為事實欄一㈡、㈣
  販賣第二級毒品犯罪所用之物，業據被告供明在卷（見偵卷第
  18頁、原審卷一第376至377頁、卷二第101至102頁），應依毒
  品危害防制條例第19條第1項之規定，在被告各該次犯行之主
  文項下宣告沒收；扣案OPPO牌行動電話及其內插用門號000000
  0000號晶片卡1枚，均係被告所有，供其單獨為事實欄一㈤、㈥
  販賣第二級毒品犯罪所用之物，業據被告供述在卷（見偵卷第
  18頁），且有相關通訊監察譯文及通訊監察書存卷可考，應依
  毒品危害防制條例第19條第1項之規定，在被告各該次犯行之
  主文項下宣告沒收；被告如事實欄一㈠、㈢、㈤、㈥單獨販賣甲基
  安非他命所得，均已收取，被告、同案被告陳玉真如事實欄一
  ㈡、㈣共同販賣甲基安非他命所得，收取後均交由被告分受支配
  ，業據被告供承在卷（見原審卷一第386頁、卷二第105頁），
  則上開犯罪所得，均應依刑法第38條之1第1項前段之規定，在
  被告各該次犯行之主文項下宣告沒收，且依同條第3項之規定
  ，諭知於全部或一部不能沒收或不宜執行沒收時，追徵其價額
  ；扣案甲基安非他命12包（淨重共5.1995公克，驗餘淨重共5.
  1978公克），均為毒品危害防制條例第2條第2項第2款所列管
  之第二級毒品，核屬違禁物無疑，且經被告供承為其如事實欄
  一㈠至㈥販賣第二級毒品所剩之物（見原審卷二第101頁），與
  盛裝前開甲基安非他命之包裝袋，應整體視為查獲之毒品，除
  取樣鑑驗耗失部分毋庸沒收銷燬外，上開毒品及包裝袋均應依
  毒品危害防制條例第18條第1項前段之規定，在被告所犯最後
  一次販賣第二級毒品罪（即事實欄一㈥）之主文項下宣告沒收
  銷燬；扣案藥鏟1支，亦檢出甲基安非他命成分，已如前述，
  且被告供承有以該藥鏟分裝販賣之甲基安非他命（見原審卷二
  第101頁），考量藥鏟上所殘留之毒品成分難以完全析離，亦
  應視同毒品，爰依毒品危害防制條例第18條第1項前段之規定
  ，在被告所犯最後一次販賣第二級毒品罪（即事實欄一㈥）之
  主文項下宣告沒收銷燬。經核原審此部分之認事用法，並無違
  誤，量刑亦稱妥適。
㈡被告上訴否認犯如事實欄一㈥所示犯行，就如事實欄一㈠至㈤所示
  犯行希望從輕量刑（見本院卷第110頁）。
⒈然按證據之取捨及證據證明力如何，均屬事實審法院得自由裁
  量、判斷之職權，苟其此項裁量、判斷，並不悖乎通常一般之
  人日常生活經驗之定則或論理法則，且於判決內論敘其何以作
  此判斷之心證理由者，即不得任意指摘其為違法（最高法院91
  年度台上字第2395號判決參照）。就如何認定被告犯如事實欄
  一㈥所示犯行（即原審判決附表一編號7），原審業已詳予論述
  認定之理由，並經本院補充說明如上，被告上訴否認此部分犯
  行，尚非可採。　
⒉又按刑之量定，為求個案裁判之妥當性，法律賦予法院裁量之
  權，量刑輕重，屬為裁判之法院得依職權自由裁量之事項，苟
  其量刑已以行為人之責任為基礎，並斟酌刑法第57條各款所列
  情狀，在法定刑度內，酌量科刑，如無偏執一端，致明顯失出
  失入情形，即不得單就量刑部分遽指為不當或違法。經查，原
  審判決就被告如事實欄一㈠至㈤所示犯行所為刑之裁量，業就其
  犯罪情節、犯後態度、犯罪動機、目的、手段、犯罪分工、教
  育程度、職業、家庭生活與經濟狀況等量刑事由為審酌並敘明
  其理由，既未逾越法定刑度，亦未濫用自由裁量之權限，並已
  適用修正前毒品危害防制條例第17條第2項規定及刑法第59條
  規定而為刑之減輕，所量刑度與被告之罪責相當，並無輕重失
  衡而顯然過重情形，核屬原審法院量刑職權之適法行使，縱與
  被告主觀上之期待仍有所落差，仍難指其有何不當或違法。被
  告上訴指摘原審此部分量刑過重，不足憑採。
⒊綜上，被告以前詞上訴，均無理由，應予駁回。 　
貳、無罪部分（被告被訴109年6月25日至26日不詳時間販賣第二
    級毒品罪即起訴書犯罪事實欄一（六）部分）
一、公訴意旨略以：於109年6月25日21時1分許，劉嘉玲為施用
    第二級毒品甲基安非他命，以門號0000000000號行動電話，
    與被告所使用之門號0000000000號行動電話聯絡後，被告即
    基於販賣第二級毒品甲基安非他命之犯意，與劉嘉玲相約於
    同（25）日至翌（26）日不詳時間，在劉嘉玲位於宜蘭縣○○
    鎮○○街00號2樓之住處樓下見面，於前開時間、地點，與劉
    嘉玲見面後，以2,000元之價格，販賣甲基安非他命1包（1
    公克）予劉嘉玲收受，劉嘉玲則支付2,000元予被告收受。
    因認被告此部分涉犯修正前毒品危害防制條例第4條第2項販
    賣第二級毒品罪嫌等語。　　
二、按犯罪事實應依證據認定之，無證據不得認定犯罪事實，刑
    事訴訟法第154條第2項定有明文；又不能證明被告犯罪或其
    行為不罰者，應諭知無罪之判決，復為同法第301條第1項所
    明定。再事實之認定，應憑證據，如未能發現相當證據，或
    證據不足以證明，自不能以推測或擬制之方法，以為裁判基
    礎；所謂認定犯罪事實之證據，係指足以認定被告確有犯罪
    行為之積極證據而言，而認定犯罪事實所憑之證據，雖不以
    直接證據為限，間接證據亦包括在內，然而無論直接或間接
    證據，其為訴訟上之證明，須於通常一般人均不致有所懷疑
    ，而得確信其為真實之程度，始得據之為有罪之認定，倘其
    證明尚未達到此一程度，而有合理懷疑存在時，自應對被告
    為有利之認定，而為無罪判決之諭知。又按施用毒品者關於
    其向某人購買毒品之供述，必須補強證據佐證，以擔保其供
    述之真實性，俾貫澈刑事訴訟無罪推定及嚴格證明之基本原
    則。關於毒品施用者其所稱向某人購買毒品之供述，必須補
    強證據佐證，係指毒品購買者之供述縱使並無瑕疵，仍須補
    強證據佐證而言，以擔保其供述之真實性。該所謂補強證據
    ，必須與施用毒品者關於相關毒品交易之供述，具有相當程
    度之關連性，且足使一般人對於施用毒品者之供述無合理之
    懷疑存在，而得確信其為真實，始足當之（最高法院95年度
    台上字第6850號判決意旨參照）。
三、公訴意旨認被告涉犯此部分販賣第二級毒品罪嫌，無非係以
    證人劉嘉玲於警詢及偵查之證述、證人劉嘉玲使用行動電話
    門號0000000000號與被告持用之行動電話門號0000000000號
    間於109年6月25日21時1分許至6月26日凌晨1時40分許之通
    訊監察譯文、原審法院109年度聲監字第456號通訊監察書等
    ，為其主要依據。
四、訊據被告否認有此部分公訴意旨所指販賣第二級毒品予證人
    劉嘉玲之犯行，辯稱：劉嘉玲有打給我，但我在跑車，這次
    我沒有去等語。經查:
㈠證人劉嘉玲固於警詢證稱略以：（提示109年6月25日21時1分25
  秒通訊監察譯文）這是我跟被告對話，我要跟被告購買甲基安
  非他命，該次購買1克2,000元，含油錢2,500元，在我家住處
  樓下交易，交易有成功（見偵卷第272至274頁），於偵查中證
  稱略以：（問：109年6月25日21時許，你有向王靖翔買甲基安
  非他命1公克含油錢2,500元？）有，這是事實；地點在我家等
  語（見偵卷第288頁），並經檢察官提出如附件編號1-1所示10
  9年6月25日21時1分許、如附件編號1-10所示109年6月26日1時
  40分許通訊監察譯文（見偵卷第197至198頁、本院卷第208至2
  09、212頁)作為被告有於上開通話後與證人劉嘉玲見面、販賣
  第二級毒品給證人劉嘉玲之證據。
㈡然依附件編號1-1至1-10、2-1至2-2所示本院當庭勘驗109年6月
  25日、6月26日被告與證人劉嘉玲間通訊監察錄音之勘驗結果
  （見本院卷第208至216頁），證人劉嘉玲於如附件編號1-5所
  示109年6月25日22時56分47秒之通話中，向被告陳稱其頭痛，
  「一個小時後我頭已經爆炸了」等語（見本院卷第210頁），
  被告雖於如附件編號1-10所示109年6月26日1時40分許通話中
  向證人劉嘉玲詢問「睡了沒？」，證人劉嘉玲答以「沒有」，
  被告詢問「啊我現在過去OK嗎？」，證人劉嘉玲答以「OK」，
  被告乃稱「好好好，我快到了的時候打給你，你再下來厚」（
  基地台位置基隆市○○區○○街00○0號10樓頂）（見本院卷第212
  頁），然雙方嗣於如附件編號2-1所示109年6月26日中午12時5
  6分34秒許之通話中，被告向證人劉嘉玲表示「喔你很誇張耶
  （台語），你睡著囉（台語）」，證人劉嘉玲答以「喔我就跟
  你講我頭快爆炸了，就回去睡覺了啊。」，被告乃稱「喔好好
  ，好啦好啦，我等會晚點再去找你啦，我先忙一下」，證人劉
  嘉玲覆以「你要、你今天要忙喔？你等下要過來喔」、「啊然
  後等下就要來了喔？」，被告稱「好我再打、我我會打你手機
  ，因為我手機沒錢了吼OK吼」，雙方嗣於109年6月26日14時52
  分起，始有如附件編號2-2至2-11所示通話(即事實欄一㈥所示
  毒品交易），再依本院勘驗通訊監察門號0000000000號109年6
  月25日21時至109年6月26日17時之監聽檔案播放畫面（含基地
  台位置），並將通訊監察光碟播放頁面截圖附卷（見本院卷第
  216頁勘驗筆錄、第219至240頁截圖），被告自109年6月26日1
  時40分許起至同日中午12時57分許，基地台位置均維持在基隆
  市七堵區（見本院卷第225、228至230、232頁），佐以被告車
  輛109年6月26日ETC車行紀錄（見偵卷第209頁）顯示被告所駕
  車輛於109年6月26日當日遲至同日13時15分許始有ETC紀錄，
  綜上通訊監察所示通話內容、基地台位置及ETC紀錄交互勾稽
  ，堪認被告、證人劉嘉玲於如附件編號1-1所示109年6月25日2
  1時1分許、編號1-10所示109年6月26日1時40分許通話後，迄
  至如附件編號2-1所示109年6月26日中午12時56分34秒許之通
  話間，被告並未前往證人劉嘉玲位於宜蘭羅東之住處，而證人
  劉嘉玲亦於如附件編號2-1所示通話中，坦承其因感覺頭痛快
  爆炸而入睡，是被告以前詞辯稱該次交易其沒有去等語，洵屬
  有據。
㈢證人劉嘉玲於警詢、偵查證述其於公訴意旨所指上開時地有與
  被告見面購買毒品甲基安非他命，仍須有其他補強證據，已如
  前述，細觀證人劉嘉玲之警詢、偵訊筆錄（見偵卷第263至280
  、285至289頁），其僅經提示如附件編號1-1所示109年6月25
  日21時1分25秒通訊監察譯文，並未經提示如附件編號2-1所示
  通話內容，酌以其於警詢陳稱其向被告購買毒品之次數約達10
  次，衡情其應需完整之通訊監察內容以喚起其就各次交易之記
  憶，其於警詢、偵訊陳稱有見面完成該次交易之情，核與如附
  件編號1-1至2-1所示通訊監察內容所示前後脈絡、前揭通訊監
  察光碟播放頁面截圖顯示基地台位置（見本院卷第225、228至
  230、232頁）、被告車輛109年6月26日ETC車行紀錄（見偵卷
  第209頁）等客觀事證不符，是依檢察官所舉通訊監察事證，
  無法確認證人劉嘉玲該次與被告通話後確有見面為毒品交易，
  尚不足以作為證人劉嘉玲此部分所為不利於被告證述之補強證
  據，難以補強證人劉嘉玲此部分證述之真實性。又依卷內檢察
  官所舉事證，亦無可認定被告有於上開公訴意旨所指109年6月
  25日21時1分許通話後至26日間不詳時間，在證人劉嘉玲住處
  ，與證人劉嘉玲見面完成第二級毒品甲基安非他命交易，自不
  得徒憑證人劉嘉玲前開單一證述，遽論被告有於上開時地販賣
  第二級毒品甲基安非他命予證人劉嘉玲之犯行。　
㈣被告於原審固曾自白坦承被訴如起訴書犯罪事實欄一（六）所
  示犯行，然其於警詢即抗辯該次並未前往交易等語（見偵卷第
  38頁)，與前揭通訊監察通話內容、基地台位置及ETC紀錄經核
  相符，就被告被訴此部分販賣第二級毒品犯行，已足生合理懷
  疑，況被告嗣於本院否認此部分犯行，則其就此部分於原審所
  為自白是否與事實相符，已非無疑，殊難執為本案認定事實之
  依據；況被告之自白不得作為有罪判決之唯一證據，仍應調查
  其他必要之證據，以察其是否與事實相符，刑事訴訟法第156
  條第2項定有明文，檢察官並未提出足以證明被告就此部分於
  原審所為自白為真實之補強證據，亦難僅憑被告於審理中前後
  不一之供述，遽認被告有公訴意旨所指此部分犯行。　
㈤綜上所述，關於被告被訴如起訴書犯罪事實欄一（六）所示犯
  行，雖有證人劉嘉玲之證述，然依本案通訊監察、基地台位置
  、ETC車行紀錄等客觀事證，無從認定被告該次有前往宜蘭羅
  東與證人劉嘉玲見面交易，無法憑之補強證人劉嘉玲證述，除
  證人劉嘉玲單一證述外，檢察官未舉出其他補強證據，得以佐
  證證人劉嘉玲證述之真實性，從而，公訴人提出之前開證據或
  指出之證明方法，於訴訟上之證明，尚未達於通常一般之人均
  不致有所懷疑，而得確信其為真實之程度，揆諸上揭說明，被
  告此部分犯罪自屬不能證明，應就此部分為被告無罪之諭知。
五、撤銷改判之理由
　　依檢察官所舉證據方法，就公訴意旨所指被告如起訴書犯罪
    事實欄一（六）所示販賣第二級毒品之犯行，在訴訟上之證
    明，尚未達於通常一般之人均不致有所懷疑，而得確信其為
    真實之程度，此部分犯罪即屬不能證明。原審法院遽為被告
    此部分有罪之判決，尚有未合。被告提起上訴否認此部分犯
    罪，為有理由，自應由本院撤銷原審判決此部分（即原審判
    決附表一編號6所示販賣第二級毒品部分），原判決所定應
    執行刑部分亦失所附麗，應併予撤銷，並為被告被訴109年6
    月25日至26日不詳時間販賣第二級毒品罪即起訴書犯罪事實
    欄一（六）部分無罪之諭知，用期適法。
參、不另定應執行刑之說明：　　
    參酌最高法院最近一致見解，關於數罪併罰案件，如能俟被
    告所犯數罪全部確定後，於執行時，始由該案犯罪事實最後
    判決之法院所對應之檢察署檢察官，聲請該法院裁定之，無
    庸於每一個案判決時定其應執行刑，則依此所為之定刑，不
    但能保障被告（受刑人）之聽審權，符合正當法律程序，更
    可提升刑罰之可預測性，減少不必要之重複裁判，避免違反
    一事不再理原則情事之發生（最高法院108年度台抗字第489
    號、110年度台抗字第489號刑事裁定意旨參照）。經查，被
    告所犯本案如事實欄一㈠至㈥6次犯行，固有可合併定應執行
    刑之情，然其於本案被訴各罪均尚未確定，揆諸前開說明，
    本院認宜俟被告所犯數罪全部確定後，另由檢察官聲請定應
    執行刑為適當。從而，本案不定其應執行之刑，併此敘明。
據上論斷，應依刑事訴訟法第368條、第369條第1項前段、第364
條、第301條第1項前段，判決如主文。
本案經檢察官呂秉炎提起公訴，檢察官謝宗甫到庭執行職務。
中　　華　　民　　國　　111 　年　　7 　　月　　14　　日
                  刑事第十八庭  審判長法  官  何俏美
                                      法  官  陳海寧
                                      法  官  葉乃瑋
以上正本證明與原本無異。
無罪部分被告不得上訴。
其餘部分如不服本判決，應於收受送達後20日內向本院提出上訴
書狀，其未敘述上訴之理由者並得於提起上訴後20日內向本院補
提理由書（均須按他造當事人之人數附繕本）「切勿逕送上級法
院」。
                                      書記官  程欣怡
中　　華　　民　　國　　111 　年　　7 　　月　　14　　日
附錄：本案論罪科刑法條全文　　　　　　　　　　
修正前毒品危害防制條例第4條
製造、運輸、販賣第一級毒品者，處死刑或無期徒刑；處無期徒
刑者，得併科新臺幣 2 千萬元以下罰金。
製造、運輸、販賣第二級毒品者，處無期徒刑或 7 年以上有期
徒刑，得併科新臺幣 1 千萬元以下罰金。
製造、運輸、販賣第三級毒品者，處 7 年以上有期徒刑，得併
科新臺幣 7 百萬元以下罰金。
製造、運輸、販賣第四級毒品者，處 5 年以上 12 年以下有期
徒刑，得併科新臺幣 3 百萬元以下罰金。
製造、運輸、販賣專供製造或施用毒品之器具者，處 1 年以上
7 年以下有期徒刑，得併科新臺幣 1 百萬元以下罰金。
前五項之未遂犯罰之。

附件：
門號0000000000號行動電話與門號0000000000號行動電話於109 
年6 月25日21時01分25秒至109年6月26日16時39分10秒間之通訊
監察錄音（A即被告，B為劉嘉玲）：
編號 通話時間/對象 通話 方向 通話内容 基地台地址 1-1 2020/06/25， 21:01:25～ 2020/06/25， 21:03:04 A：0000000000 B：0000000000 受話 A：喂？ B：喂？ A：喂？你好，你好。喂？ B：喂？ A：嘿你好，你要找誰？ B：啊我忘了你是誰了？ A：你是哪位啊？呵呵，你是誰？ B：幫我，我我。 A：蛤？ B：小晴天。 A：喔，怎樣怎樣？什麼事？你幹嘛？ B：你是誰？ A：我是誰？怎樣啦？什麼事啦？ B：喔，我知道你是誰了。 A：什麼事？ B：蛤？ A：幹嘛？什麼事？ B：你在幹嘛？ A：上班。 B：上班？ A：嗯，怎麼了？ B：沒有啊。 A：什麼叫沒有？幹嘛？ B：蛤？ A：怎麼了？ B：想要。 A：喔現在在路上啊，沒回到、回到北部啊。 B：蛤？ A：我還沒回到北部啊。 B：什麼東西？ A：我還沒到北部，我還在路上。 B：喔。 A：怎麼了？你要多少？ B：2。 A：兩個喔？ B：嗯。 A：好，啊我先幫你打電話喔。 B：好。 A：好（台語），拜拜，拜拜。 B：拜。 3G苗栗縣○○鎮○里○段○○○○段000000地號  1-2 2020/06/25， 22:07:41～ 2020/06/25， 22:08:41 A：0000000000 B：0000000000 受話 A：喂？ B：雞雞在哪裡？ A：在路上。 B：哪裡的路上？ A：要回北部的路上。 B：喔，啊要多久？ A：我在新竹而已。 B：喔，啊你還要多久才會到我這裡？ A：我還在新竹而已啊，怎麼突然，我要先回去啊。 B：喔，啊還要多久才會到我這裡？ A：我不知道啊。 B：不知道？ A：嘿啊，等我回去北部再打給你。 B：蛤？ A：等我回到北部打給你。 B：你要、要是你打進來我跟你姓啦。 A：什麼東西啦我聽不懂。喂？ B：大約幾、大約幾點？跟我講大約幾點就好了啦。 A：我不知道咩，現在要開車咩。 B：喔，好啦。 A：好，拜拜。 3G新竹縣 ○○鎮○○○段000地號  1-3 2020/06/25， 22:42:11～ 2020/06/25， 22:42:44 A：0000000000 B：0000000000 受話 A：喂？ B：喂？ A：你不要一直打，我到了會打給你好不好？ B：你到了會打給我喔？ A：對。 B：我怕你打不進來啊。 A：為什麼？ B：你就知道我手機怪怪的了啊。 A：喔，那你一個小時後再打啦。 B：一個小時後？ A：對厚。 B：好，OK。 業者未提供  1-4 2020/06/25， 22:47:29～ 2020/06/25， 22:47:49 A：0000000000 B：0000000000 受話 A：喂？ B：雞雞喔。 A：不要鬧了好不好？ B：怎麼了？ A：不要一直打好不好？ B：我是。 業者未提供  1-5 2020/06/25， 22:56:47～ 2020/06/25， 22:57:16 A：0000000000 B：0000000000 受話 A：喂？ B：喂？ A：你又、你你又發作是不是啦？ B：沒有，我是頭痛。 A：我不是叫你、我不是叫你一小時後再打？ B：一個小時後我頭已經爆炸了。 A：那我沒辦法，你找別人啦，不好意思。 3G新竹縣○○鎮○○段○○○○段000000○ 00000○000000號地號  1-6 2020/06/25， 22:57:22～ 2020/06/25， 22:58:02 A：0000000000 B：0000000000 受話 A：不要再打了啦（台語），你要幹嘛啦？喂？ B：嗯？ A：你要幹嘛啦？ B：要兩個啊。 A：你找別人啦，我現在沒辦法，我在上班啦。 B：你還在上班喔？ A：我講幾次了，你到底怎樣啦吼，你可以不要吃好嗎（台語），拜託耶這種（台語），你到底怎麼啦，我不是叫你一個小時後再打。 B：喔，好啦，我一個小時後再打啦。 業者未提供  1-7 2020/06/25， 23:37:12～ 2020/06/25， 23:37:33 A：0000000000 B：0000000000 受話 A：喂？ B：一個小時了。 A：懶叫啦，不要鬧了啦吼（台語）。 B：還沒。 業者未提供  1-8 2020/06/25， 23:49:20～ 2020/06/25， 23:50:09 A：0000000000 B：0000000000 受話 A：喂？ B：喂？ A：怎樣？ B：沒有啊，你下班了沒？ A：好啦好啦，等下馬上過去了啦。 B：等一下馬上過來喔？ A：我朋友要來了啦。 B：你朋友要來了喔？ A：他要回來，要坐後面咩。 B：厚，啊你到這邊幾點？ A：很快，但我不知道會不會塞車耶，聽說昨天塞得、塞到、塞到…【無法辨識】這邊，我再看會不會塞車。 B：厚。 A：我不知道、我不知道會不會塞車，我等一下 看一下啊。 B：厚。 A：啊不然咧。 B：好，我等你吼。 A：我再打這個電話給你啦，打這個電話給你啊 。 B：好，OK。 A：拜拜。 B：好，拜。 3G新竹縣○○鎮○○段○○○○段000000○ 00000○000000號地號  1-9 2020/06/25， 23:58:58～ 2020/06/26， 00:00:21 A：0000000000 B：0000000000 受話 A：喂？ B：有。 A：你是怎樣啦（台語），一直打一直打是怎樣啦（台語）？ B：啊就急啊（台語）。 A：啊然後呢？ B：沒有啊，就問你現在狀況怎樣？ A：我等他，等我同事回來啊。 B：同事回來喔。嗯？喂？ A：懶得跟你講話耶（台語），講等一下（台語），揪番耶（台語），講等一下（台語）。 B：蛤？ A：喂？ B：不要這樣嘛。 A：那你不要再打了嘛，啊我就跟你說我會打給你啊，你一直打，我都不敢，這樣我怎麼敢去啦，你這樣很跳耶（台語）。 B：我哪有很跳耶（台語）。 A：不然你找別人好了啦（台語），看這樣我沒辦法幫你啦（台語），真不好意思啦（台語），我要跟（台語）。 B：可是沒有別人幫我啊。 A：什麼啦，我我、我這樣不是幫你，我這樣是害你耶，因為你太跳了（台語）。 B：沒有，我沒有跳喔。 A：不然你一直打，等我的電話可以嗎（台語）？ B：好（台語）。 業者未提供  1-10 2020/06/26， 01:40:44～ 2020/06/26， 01:41:09 A：0000000000 B：0000000000 受話 A：睡了沒？ B：沒有。 A：啊我現在過去OK嗎？ B：OK。 A：喂？ B：OK。 A：好好好，我快到了的時候打給你，你再下來厚。 B：好。 A：好，拜拜。 B：好。 基隆市○○區○○街00○0號10樓頂 2-1 2020/06/26， 12:56:34～ 2020/06/26， 12:57:13 A：0000000000 B：0000000000 受話 A：喂？ B：喂？ A：喔你很誇張耶（台語），你睡著囉（台語） B：喔我就跟你講我頭快爆炸了，就回去睡覺了啊。 A：喔好好，好啦好啦，我等會晚點再去找你啦，我先忙一下。 B：你要、你今天要忙喔？你等下要過來喔 A：沒有，我沒有上班啦，晚一點啦，等下等下，我要先、我要先去找人家一下吼。 B：啊然後等下就要來了喔？ A：好我再打、我我會打你手機，因為我手機沒錢了吼OK吼。 B：喔好。 A：拜拜，拜拜。 業者未提供  2-2 2020/06/26， 14:52:30～ 2020/06/26， 14:53:15 A：0000000000 B：0000000000 受話 A：喂？ B：喂？ A：嘿，所以咧？所以咧？ B：沒有啊，就在等你啊。 A：跟昨天一樣嗎？ B：對啊。 A：好，好啦好，欸好啦好啦，OK啦OK厚厚厚。 B：你現在出來了嗎？ A：對啊，我現在、我現在在土城，一會過去啊。 B：喔好。 A：好，拜拜。 3G新北市○○區○○路0號12樓頂  2-3 2020/06/26， 15:05:51～ 2020/06/26， 15:06:14 A：0000000000 B：0000000000 受話 A：怎樣？ B：雞雞你要來了嗎？ A：我在路上啊。 B：喔，OK，路上小心一點。 A：好，拜拜拜拜。 B：拜拜。 3G新北市○○區○○路000號5樓頂  2-4 2020/06/26，15:32:11～ 2020/06/26，15:32:51 A：0000000000 B：0000000000 受話 A：喂？ B：塞車嗎？ A：蛤？ B：塞車嗎？ A：有啊，前面有啊，現在還好啊。 B：還好喔？ A：現在還好，對。 B：那現在到哪裡了？ A：快到雪山了啦。 B：快到雪山了？ A：嘿啊。 B：喔。 A：喔，喂？ 3G台北市○○區○道○號北宜高速公路烏塗窟隧  2-5 2020/06/26， 15:50:38～ 2020/06/26， 15:51:31 A：0000000000 B：0000000000 受話 A：喂怎麼了？ B：欸你不是打給我嗎？ A：喔你剛不是打給我？過雪隧了，怎樣？ B：過雪隧了喔？ A：嘿啊，嘿啊，嘿啊，怎樣？ B：啊你有要上來嗎？ A：沒有吧，怎麼了？ B：沒有喔？ A：沒有啊。 B：上來一下吧。 A：沒有啦，我沒有要上去啦，幹嘛？ B：沒有要上來喔？ A：沒有啊，怎麼了嗎？ B：喔好。 A：想幹嘛？ B：沒有啊。 A：你要幹嘛？ B：我想要你上來一下啊。 A：幹嘛啊？講啊。 B：就有要讓你上來一下咩。 A：我還有事情啊。 B：上來一下下就好了。 A：我還有事情咩。 B：好啦，好啦，好啦。 A：好啦好，拜拜。 業者未提供  2-6 2020/06/26， 15:55:00～ 2020/06/26， 15:55:27 A：0000000000 B：0000000000 受話 A：喂怎樣？ B：我要下樓了嗎？ A：還沒啦，我現在、我現在、我先拿去、我現在在那個牛肉麵那拿東西給人家一下。 B：喔。 A：嘿啦嘿，好，等我吼，拜拜。 3G宜蘭縣宜蘭市○市○路0段000巷00號  2-7 2020/06/26， 15:57:45～ 2020/06/26， 15:58:24 A：0000000000 B：0000000000 受話 A：喂？ B：喂？可以先拿來給我嗎？ A：等一下牛肉麵這邊等一下啊。 B：蛤？ A：等一下啦。 B：不可以先拿來給我喔？ A：不然你過來啊。 B：過去哪裡？ A：牛肉麵啊。 B：我家後面？ A：牛肉麵。 B：牛肉麵？ A：「（與他人對話）欸你這邊住址多少」，我打、我我傳住址給你啦，還是怎樣？ B：你拿來給我好了啦。 A：好啦，好啦，拜拜。 業者未提供  2-8 2020/06/26， 16:11:22～ 2020/06/26， 16:21:01 A：0000000000 B：0000000000 受話 A：喂？ B：我要下樓了嗎？ A：等一下啦，不然你還是過來，你要等我十分鐘啦。 B：十分鐘喔？ A：十到、啊差不多十分鐘、十五分鐘左右。 B：好好好。 A：厚拜拜。 3G宜蘭縣○○鄉○○○路00號屋凸  2-9 2020/06/26， 16:21:54～ 2020/06/26， 16:22:17 A：0000000000 B：0000000000 受話 A：喂？ B：喂？ A：嘿。 B：你人在那裡了？ A：我要過去了 B：喔那我下樓囉？ A：你過、過三分鐘下來 B：好。 A：好，拜拜。 3G宜蘭縣○○鄉○○○路00號屋凸  2-10 2020/06/26， 16:34:07～ 2020/06/26， 16:34:16 A：0000000000 B：0000000000 受話 A：快到了，快到了，在外面而己。 3G宜蘭縣○○鎮○○路○段000號4F頂  2-11 2020/06/26，16:39:10～ 2020/06/26，16:39:55 A：0000000000 B：0000000000 受話 A：到了啊。 B：你直接門口上來好不好？ A：沒有啦，我沒有要上去啦，怎樣？ B：你上來一下好不好？我求你好不好？ A：你到底要不要？要不要的話我就要走了。 B：你車子、你車子停在門口、車子停在門口就好了。 A：沒有啦，那我要走了囉。 B：喔，那我下去好了。 A：你到底要我上去幹嘛？你直接講就好啦。 B：沒有啦，要跟你商量事情而已，又不是什麼事。 A：不然你來車、來車站講啊。 B：好好好。 A：好拜拜。 3G宜蘭縣○○鎮○○路0段000號7樓